臺灣高雄地方法院刑事判決　　　　　110 年度審易字第797 號
公　訴　人　臺灣高雄地方檢察署檢察官
被　　　告　陳世明




上列被告因竊盜案件，經檢察官提起公訴（110 年度偵字第0000
0 號、第12600 號、第12601 號），本院裁定進行簡式審判程序
，判決如下：
    主  文
陳世明犯如附表所示之陸罪，各處如附表「主文」欄所示之刑及
宣告沒收。應執行有期徒刑貳年貳月，如易科罰金，以新臺幣壹
仟元折算壹日。
    事  實
一、陳世明意圖為自己不法之所有，基於竊盜犯意，分別為下列
    犯行：
（一）於民國110 年3 月16日3 時23分許，騎乘腳踏車至楊糧瑋
      所經營位於高雄市○○區○○路○段000 ○0 號之海產店
      ，徒手破壞後門浪板侵入廚房，再徒手扳開窗戶鋁條，翻
      越窗戶進入餐廳內場，竊取收銀台及圍裙口袋內放置之現
      金新臺幣（下同）7000元得手。
（二）於110 年3 月19日3 時55分許，騎乘腳踏車至魏雅蒂所經
      營位於高雄市○○區○○路○段000 號之卡拉OK店，徒手
      拆開遮蔽抽風機洞口之隔板，自該洞口進入店內，徒手破
      壞櫃臺抽屜及卡拉OK主機零錢箱，竊取其內現金2 萬元、
      香菸5 包及店內之監視器主機1 台得手。
（三）於110 年3 月25日2 時52分許，騎乘腳踏車至陳璋訓所經
      營位於高雄市○○區○○街000 號之手機通訊行，徒手將
      廁所抽風機扳開毀損，自抽風機洞口入內，竊取櫃臺抽屜
      內現金3 萬6000元得手。
（四）於110 年3 月28日5 時18分許，騎乘腳踏車至阮氏金釧所
      經營位於高雄市○○區○○路○段000 ○00號「飄之香小
      吃部」，將天花板之隔板移開，自洞口進入店內，徒手竊
      取現金400 元及七星牌香菸9 條得手。
（五）於110 年3 月15日4 時16分許，徒步行經高雄市○○區○
      ○路000 號前，以持其攜帶可作為兇器使用之剪刀（未扣
      案）插入電門發動駛離之方式，竊取康亞帕所有之白色電
      動自行車1 輛（車身號碼CRT0000000）得手。於同日5 時
      許，其因上開電動車電源將耗盡而將該車棄置在高雄市○
      ○區○○街000 號旁，隨後徒步至大明街126 號前時，復
      起意竊取邱吳秀所有之車牌號碼000-0000號普通重型機車
      ，而將該機車牽行至路旁田邊，持上揭剪刀轉開該機車車
      頭面板螺絲，再以其所攜帶可作為兇器使用之十字螺絲起
      子（未扣案）並徒手扳開面板，試圖發動該機車未果，遂
      將該機車棄置於該處離去而未遂。嗣警方據報於同日14時
      10分許，在大明街129 巷35號前尋獲上開機車（已發還邱
      吳秀之代理人潘振雄），復於同日20時10分許，在大明街
      118 號旁查扣前開電動車（已發還康亞帕），經警調閱監
      視錄影畫面，而循線查悉上情。
二、案經高雄市政府警察局林園分局報告臺灣高雄地方檢察署檢
    察官偵查起訴。
    理  由
一、程序方面：
    被告所犯為死刑、無期徒刑、最輕本刑為3 年以上有期徒刑
    以外之罪，其於準備程序進行中，就被訴事實為有罪之陳述
    ，經法官告知簡式審判程序之旨，並聽取檢察官、被告之意
    見後，認無不得或不宜改依簡式審判程序進行之情事，由本
    院依刑事訴訟法第273 條之1 第1 項、第284 條之1 規定，
    裁定進行簡式審判程序。又本件之證據調查，依刑事訴訟法
    第273 條之2 規定，不受同法第159 條第1 項、第161 條之
     2、第161 條之3 、第163 條之1 及第164 條至第170 條規
    定之限制，均合先敘明。
二、認定犯罪事實所憑之證據：
    上開犯罪事實，業據被告於本院審理時坦承不諱（見本院卷
    第41、49、53頁），核與證人即被害人楊糧瑋、魏雅蒂、陳
    璋訓、阮氏金釧、康亞帕、被害人邱吳秀之告訴代理人潘振
    雄於警詢時證述相符，並有被告行竊時、地及附近路段之監
    視錄影畫面截圖、現場及車輛照片、高雄市政府警察局林園
    分局扣押筆錄、扣押物品目錄表、贓物認領保管單、機車車
    籍查詢結果在卷可稽，足認被告自白與事實相符，並有證據
    補強，洵堪採為論罪科刑之依據。從而，本案事證明確，被
    告犯行堪可認定，應依法論科。
三、論罪科刑：
（一）罪名及罪數：
    1.核被告所為：如事實欄一、（一）部分，係犯刑法第321
      條第1 項第2 款之毀越門窗及安全設備竊盜罪；如事實欄
      一（二）、一（三）及一（四）部分，均係犯刑法第321
      條第1 項第2 款之毀越安全設備竊盜罪；如事實欄一、（
      五）前段即被害人康亞帕部分，係犯刑法第321 條第1 項
      第3 款之攜帶兇器竊盜罪；如事實欄一、（五）後段即被
      害人邱吳秀部分，係犯刑法第321 條第2 項、第1 項第3
      款之攜帶兇器竊盜未遂罪。
    2.被告上開6 次犯行間，犯意各別、行為互殊，應予分論併
      罰。
（二）刑之減輕事由：
      被告如事實欄一、（五）後段所為，已著手實行竊盜之犯
      行，惟尚未發生竊得財物之結果而未遂，應依刑法第25條
      第2 項之規定，按既遂犯之刑減輕之。
（三）刑罰裁量：
      爰以行為人之責任為基礎，審酌被告不思以正當方法獲取
      所需，竟以不同態樣竊取他人財物，侵害他人財產法益，
      所為實有不該。惟念被告犯後尚能坦承犯行，態度尚可，
      且如事實欄一（五）前段所竊得之電動自行車，已扣案並
      發還被害人，有贓物認領保管單附卷可稽，兼衡其素行，
      本件犯罪之手段、情節、所生危害、智識程度、家庭生活
      、經濟狀況等一切具體情狀（涉被告個人隱私，均詳卷）
      ，分別量處如附表「主文」欄所示之刑，並諭知易科罰金
      折算標準，暨定其應執行刑如主文所示，及諭知易科罰金
      之折算標準。
四、沒收、追徵與否之認定：
（一）犯罪工具：
      供被告犯本件竊盜犯行所用之剪刀，並未扣案，亦非違禁
      物，爰不予宣告沒收。
（二）犯罪所得：
    1.被告所竊如事實欄一（一）至（四）所示財物，均屬被告
      犯罪所得且未據扣案，為避免被告因犯罪而坐享犯罪所得
      ，應依刑法第38條之1 第1 項前段、第3 項之規定，宣告
      沒收，於全部或一部不能沒收或不宜執行沒收時，追徵其
      價額。
    2.被告如事實欄一（五）前段所示竊得之電動自行車1 輛，
      已發還被害人，該發還部分依刑法第38條之1 第5 項規定
      ，不予宣告沒收或追徵。
據上論斷，應依刑事訴訟法第273 條之1 第1 項、第299 條第1
項前段，刑法第321 條第1 項第2 款、第3 款、第2 項、第25條
第2 項、第41條第1 項前段、第8 項、第51條第5 款、第38條之
1 第1 項、第3 項，刑法施行法第1 條之1 ，判決如主文。
本案經檢察官劉慕珊提起公訴，經檢察官范文欽到庭執行職務。
中    華    民    國   110    年    10    月    14    日
                  刑事第五庭  法  官    黃政忠
以上正本證明與原本無異。
如不服本判決應於收受送達後20日內向本院提出上訴書狀，並應
敘述具體理由；如未敘述上訴理由者，應於上訴期間屆滿後20日
內向本院補提理由書（均須按他造當事人之人數附繕本）「切勿
逕送上級法院」。
因疫情而遲誤不變期間，得向法院聲請回復原狀。
中    華    民    國   110    年    10    月    15    日
                              書記官    儲鳴霄
附表：
┌──┬────────┬──────┬───────────┐
│編號│犯罪事實        │竊得財物    │        主文          │
├──┼────────┼──────┼───────────┤
│1   │事實欄一、（一）│7,000元     │陳世明犯毀越門窗及安全│
│    │                │            │設備竊盜罪，處有期徒刑│
│    │                │            │陸月，如易科罰金，以新│
│    │                │            │臺幣壹仟元折算壹日。未│
│    │                │            │扣案之犯罪所得新臺幣柒│
│    │                │            │仟元，均沒收，於全部或│
│    │                │            │一部不能沒收或不宜執行│
│    │                │            │沒收時，追徵其價額。  │
├──┼────────┼──────┼───────────┤
│2   │事實欄一、（二）│2 萬元、香菸│陳世明犯毀越安全設備竊│
│    │                │5 包、監視器│盜罪，處有期徒刑陸月，│
│    │                │主機1台     │如易科罰金，以新臺幣壹│
│    │                │            │仟元折算壹日。        │
│    │                │            │未扣案之犯罪所得新臺幣│
│    │                │            │貳萬元、香菸伍包及監視│
│    │                │            │器主機壹台，均沒收，於│
│    │                │            │全部或一部不能沒收或不│
│    │                │            │宜執行沒收時，追徵其價│
│    │                │            │額。                  │
├──┼────────┼──────┼───────────┤
│3   │事實欄一、（三）│3 萬6,000元 │陳世明犯毀越安全設備竊│
│    │                │            │盜罪，處有期徒刑陸月，│
│    │                │            │如易科罰金，以新臺幣壹│
│    │                │            │仟元折算壹日。        │
│    │                │            │未扣案之犯罪所得新臺幣│
│    │                │            │參萬陸仟元，均沒收，於│
│    │                │            │全部或一部不能沒收或不│
│    │                │            │宜執行沒收時，追徵其價│
│    │                │            │額。                  │
├──┼────────┼──────┼───────────┤
│4   │事實欄一、（四）│400 元、七星│陳世明犯毀越安全設備竊│
│    │                │牌香菸9 條  │盜罪，處有期徒刑陸月，│
│    │                │            │如易科罰金，以新臺幣壹│
│    │                │            │仟元折算壹日。        │
│    │                │            │未扣案之犯罪所得新臺幣│
│    │                │            │肆佰元及七星牌香菸玖條│
│    │                │            │，均沒收，於全部或一部│
│    │                │            │不能沒收或不宜執行沒收│
│    │                │            │時，追徵其價額。      │
├──┼────────┼──────┼───────────┤
│5   │事實欄一、（五）│電動自行車1 │陳世明犯攜帶兇器竊盜罪│
│    │前段            │輛（已發還）│，處有期徒刑陸月，如易│
│    │                │            │科罰金，以新臺幣壹仟元│
│    │                │            │折算壹日。            │
├──┼────────┼──────┼───────────┤
│6   │事實欄一、（五）│無，未遂    │陳世明犯攜帶兇器竊盜未│
│    │後段            │            │遂罪，處有期徒刑參月，│
│    │                │            │如易科罰金，以新臺幣壹│
│    │                │            │仟元折算壹日。        │
└──┴────────┴──────┴───────────┘
　
附錄本案論罪科刑法條：
中華民國刑法第321 條
犯前條第1 項、第2 項之罪而有下列情形之一者，處6 月以上5
年以下有期徒刑，得併科50萬元以下罰金：
一、侵入住宅或有人居住之建築物、船艦或隱匿其內而犯之。
二、毀越門窗、牆垣或其他安全設備而犯之。
三、攜帶兇器而犯之。
四、結夥三人以上而犯之。
五、乘火災、水災或其他災害之際而犯之。
六、在車站、港埠、航空站或其他供水、陸、空公眾運輸之舟、
    車、航空機內而犯之。
前項之未遂犯罰之。